【裁判字號】    94,上易,166
【裁判日期】    950105
【裁判案由】    竊盜
【裁判全文】
臺灣高等法院花蓮分院刑事判決         94年度上易字第166號
上  訴  人  臺灣花蓮地方法院檢察署檢察官
被      告  癸○○
                    （另案在臺灣花蓮監獄執行中）
上列上訴人因竊盜案件，不服臺灣花蓮地方法院94年度易字第
271號中華民國94年10月26日第一審判決（起訴案號：臺灣花蓮
地方法院檢察署94年度偵字第2170號、第2970號、第3042號，移
送併案審理案號：94年度偵字第第3147號、第3164號、第3165號
、第3166號、3519號、第3520號、第3765號、第3728號、第3866
號、第3870號、第3982號、第3984號、第3990號、第4307號、第
4308號、第4309號、第4311號、第4312號、第4245號、第4346
號、第4411號），提起上訴，本院判決如下：
    主  文
原判決撤銷。
癸○○共同連續竊盜，累犯，處有期徒刑參年。
    事  實
一、癸○○前於91年間曾因竊盜案件，經臺灣花蓮地方法院花蓮
    簡易庭以91年度花簡字第304號判處有期徒刑3月確定在案，
    甫於92年3月16日執行完畢，竟仍不知悔改。復基於意圖為
    自己不法所有之概括犯意，於下列時間、地點，竊取下列財
    物：
  (一)於93年6月2日19時許，以借廁所名義得屋主己○○允許後，
    進入花蓮縣吉安鄉○○路102號冠輪機車行後，竟趁四下無
    人之際，徒手竊取己○○之行動電話1支，得手後販賣予花
    蓮市○○○路之合眾通信行，嗣為警循行動電話序號查獲。
  (二)於93年6月24日，進入位於花蓮市○○街2號「宇光企業商行
    」，徒手竊取寅○○所有放置於辦公室之行動電話1支，得
    手後，以新台幣（下同）1千2百元價金販賣予位於花蓮縣花
    蓮市○○○路附近之合眾通信行，所得款項花用殆盡，嗣為
    警循前開行動電話序號查獲。
  (三)於93年7月7日，在花蓮火車站外之公用電話旁，利用未○○
    使用公共電話通話而不注意之機會，徒手竊取其所有放置於
    公共電話平台上之行動電話1支，得手後，持之前往上開合
    眾通信行，以5百元價金變賣之，所得款項亦花用殆盡，嗣
    為警循前開行動電話序號而查知上情。
  (四)於94年1月底某日15時許，在位於花蓮縣吉安鄉○○路○段12
    之1號，辰○○所經營之「省花東農產品量販中心」店內，
    趁辰○○前往廁所之際，徒手竊取辰○○所有放置於店內櫃
    臺上之行動電話1支，得手後，持之前往上開合眾通信行，
    以7百元之價金變賣之，後為警循前開行動電話序號始查知
    上情。
  (五)於94年2月6日，在位於花蓮縣吉安鄉黃昏市場酉○○經營之
    菜攤旁，利用酉○○轉身拿取物品而不注意之機會，徒手竊
    取其所有放置於菜攤上之手提包1個（內含項鍊1條及行動電
    話1支），得手後，持竊得之行動電話前往上開合眾通信社
    ，以3百元價金變賣，另將竊得之項鍊以2千元變賣予不詳姓
    名之人，所得款項均花用殆盡。
  (六)於94年2月12日19時許，在花蓮市○○街1之27號「連記茶舖
    」前，趁卯○○不注意將所有皮包放置在機車把手之機會，
    徒手竊取卯○○所有上開皮包（內有中國信託銀行信用卡、
    健保卡、汔機車駕照、金融卡及行動電話1支），得手後於
    翌日將竊得之上開行動電話以1千1百元之代價變賣予花蓮市
    ○○○路之「合眾通訊行」，所得款項已花用殆盡，嗣為警
    循行動電話序號查獲。
  (七)於94年2月17日，於花蓮縣花蓮市○○○街19號午○○住處，
    利用上址住宅大門未上鎖之機會，進入該住宅內（侵入住宅
    部分未據告訴），徒手竊取午○○所有放置於機車手把上之
    皮包1個（內含身分證、信用卡、提款卡、現金2千元及行動
    電話1支），得手後，持竊得之行動電話前往上開合眾通信
    行以1千1百元之價金變賣之。
  (八)於94年2月19日中午12時29分許，在花蓮市○○街178之13號
    申○○住處（侵入住宅部分未據告訴），竊取申○○所有之
    空氣壓縮機1台，得手後販賣予不詳姓名之人，得款1千元花
    用殆盡，嗣為警循線查獲。
  (九)於94年2月23日中午12時許，在花蓮縣花蓮市大同市場戊○○經營之豬肉攤旁，利用戊○○轉身拿取物品而不注意之機
    會，徒手竊取其所有放置於豬肉攤上之手提包1個（內含身
    分證、健保卡、行動電話1支及現金5萬元），得手後，以竊
    得之現金購買汽車1台使用，其餘物品則丟棄於花蓮縣花蓮
    市明禮國小校園內，嗣因癸○○於94年8月16日因後述之犯
    罪事實九竊盜案件為警逮捕後，自白前開3件竊盜案情，始
    查悉上情。
  (十)於94年6月30日中午12時許，在花蓮縣秀林鄉臺灣水泥廠區
    內，趁機竊取地○○所有置於外套內之行動電話1支，得手
    後於同年7月2日販賣予花蓮市○○○路之合眾通訊行，嗣為
    警循行動電話序號查獲。
  (十一)於94年7月21日下午15時許，在花蓮縣花蓮市農兵橋下農田
    內，與林世進基於意圖為自己不法所有之概括犯意聯絡，共
    同徒手竊取巳○○○所種植之青蔥80公斤，並將之集中放置
    於自備之塑膠籃內，嗣為巳○○○當場發覺後報警，癸○○
    及林世進不及將青蔥取走即逃離現場，後為警循線查獲。
  (十二)於94年7月底某日12時許，在花蓮市○○市○路邊，趁丑○○打瞌睡未注意之際，竊取丑○○所有置於貨車車斗之行電
    話1支，得手後於同年8月1日販賣予花蓮市○○○路之合眾
    通訊行，得款1千5百元花用殆盡，嗣為警循行動電話序號查
    獲。
  (十三)於94年8月8日17時45分許，在花蓮縣花蓮市○道路附近之高
    爾夫球場練習場內，趁亥○○專心打球未注意之際，徒手竊
    取亥○○所有置於後方休息桌上之行動電話1支，並藏放於
    口袋內，惟於離去之時，為亥○○發覺並追呼至停車場，癸○○仍騎乘機車加速逃逸，後為員警攔捕當場查獲，並取回
    該失竊行動電話1支。
  (十四)於94年8月15日15時許，在花蓮縣花蓮市○○路361巷1弄24
    號前，利用庚○○所有停放該處之輕型機車鑰匙未取下之機
    會，徒手竊取庚○○所有車牌號碼RGO-932號輕型機車1部，
    得手後作為代步工具使用，迨行至花蓮縣花蓮市○○街1號
    附近，因機車汽油耗盡無法發動，竟再徒手竊取路旁腳踏車
    1台，並騎乘該腳踏車前往加油站購買汽油後返回上述地點
    ，將汽油加入上開機車使用，另將腳踏車藏放於花蓮縣花蓮
    市○○街城隍廟前戲臺旁，嗣於94年8月16日13時25分許，
    癸○○騎乘前開機車，前往城隍廟，將竊得之上述腳踏車以
    機車載運，行經花蓮縣花蓮市○○街1號前為警發覺有異而
    盤查，當場查獲上情。
  (十五)於94年8月20日21時許，前往花蓮市○○路署立花蓮醫院太
    平間辦公室內，天○○忙於喪事之際，進入辦公室，竊取天
    ○○放置在辦公室內之行動電話1支，得手後於翌日販賣予
    花蓮市○○○路之合眾通訊行，得款8百元花用殆盡，嗣為
    警循行動電話序號查獲。
  (十六)於94年8月30日上午9時許，在花蓮市○○○街17號宇○○住
    處前院（侵入住宅部分未據告訴），竊取宇○○所有之空氣
    壓縮機1台，得手後販賣予花蓮市○○路果菜市場旁之建築
    工人，得款1千5百元花用殆盡，嗣為警循線查獲。
  (十七)94年8月30日12時許，在花蓮市○○路305巷61號前，趁戌○○不注意之際，竊取戌○○放置於自用小貨車上之電子磅秤
    1台，得手後販賣予花蓮市○○市○○路邊攤，得款1千元花
    用殆盡，嗣為警循線查獲。
  (十八)於94年9月8日17時許，在花蓮市○○路381號「環球水果行
    」內，趁乙○○不注意之際，竊取乙○○放置於水果攤旁之
    電子磅秤2台，得手後販賣予不知情之路人，得款1千元花用
    殆盡，嗣為警循線查獲。
  (十九)於94年9月9日21時許，在花蓮市○○街37之1號「億學實業
    有限公司」，趁該公司大門未上鎖之際，進入該公司內竊取
    子○○所有之列表機1台（侵入建築物部分未據告訴），得
    手後販賣予花蓮縣吉安鄉○○路○段之「中古王」有限公司
    ，所得款項5百元花用殆盡，嗣為警循線查獲。
  (二十)於94年9月15日10時許，在花蓮新港街80巷1號前，趁辛○○
    不注意之際，竊取辛○○放置於自用小貨車上之電子磅秤1
    台，得手後販賣予花蓮市○○路旁之流動水果攤，得款6百
    元花用殆盡，嗣為警循線查獲。
  於94年9月28日16時許，前往花蓮市○○街116巷21號丙○○
    住處，向丙○○佯稱欲找其兄，趁大門未上鎖之機會，進入
    該住處竊取丙○○所有之電腦主機及螢幕各1台（侵入住宅
    部分未據告訴），得手後販賣予花蓮縣吉安鄉○○路○段之
    「中古王」有限公司，得款4千元花用殆盡，嗣經丙○○返
    家後發覺遭竊，質之癸○○，癸○○始陪同被害人前往該公
    司，由丙○○自己出資將贓物贖回，癸○○嗣於同年10月11
    日至派出所供出上情。
  於94年9月28日16時許，在花蓮市○○街18號丁○○住處，
    趁丁○○外出工作之際，進入該住處內竊取丁○○所有之電
    腦主機及螢幕各1台（侵入住宅部分未據告訴），得手後販
    賣予花蓮縣吉安鄉○○路○段之「中古王」有限公司，所得
    款項花用殆盡，嗣為警循線查獲。
  於94年10月初某日上午9時許，在花蓮市○○○街227號，趁
    甲○○不注意之際，竊取甲○○放置在該處客廳後方飲水機
    之行動電話1支（侵入住宅部分未據告訴），得手後於當日
    以7百元販賣予不詳姓名之人，所得款項花用殆盡，嗣為警
    循線查獲。
  於94年10月13日上午11時10分許，在花蓮縣吉安鄉○○村○○路433號壬○○住處（侵入住宅部分未據告訴），竊取壬○○所有之發電機1台，得手後將該發電機置於所騎乘之機
    車上逃逸，旋遭壬○○發覺報警，為警於花蓮縣吉安鄉○○
    村○○路○段125號前查獲。
二、案經被害人寅○○、辰○○、巳○○○、亥○○、庚○○、
    未○○、酉○○、午○○、戊○○、卯○○、丙○○、丁○○、己○○、地○○、丑○○、天○○、宇○○、辛○○、
    戌○○、甲○○、乙○○、子○○、申○○、壬○○分別訴
    由花蓮縣警察局移送及花蓮縣警察局花蓮分局、吉安分局報
    告臺灣花蓮地方法院檢察署檢察官偵查起訴及移送併案審理
    。
    理  由
一、證據能力部分
  (一)刑事訴訟法第159條之5第2項：「當事人、代理人或辯護人
    於法院調查證據時，知有第159條第1項不得為證據之情形，
    而未於言詞辯論終結前聲明異議者，視為有前項之同意。」
    經查，被害人即證人寅○○等24人於警訊中之證述，係屬審
    判外之陳述，惟被告癸○○於本院言詞辯論終結前，均未聲
    明異議，彼等之陳述，自有證據能力。
  (二)認定被告癸○○犯罪所憑證據
    被告癸○○於前揭時間、地點竊取被害人寅○○等人物品等
    事實，迭據被告於警詢、偵查、原審及本院審理中坦承不諱
    ，核與被害人寅○○、辰○○、巳○○○、亥○○、庚○○
    、未○○、酉○○、午○○、戊○○、卯○○、丙○○、丁○○、己○○、地○○、丑○○、天○○、宇○○、辛○○
    、戌○○、甲○○、乙○○、子○○、申○○、壬○○於警
    詢中指述之失竊情節相符，並經證人林世進於警詢中證述屬
    實，且有切結書、贓物認領保管清單、通聯紀錄多紙及照片
    多幀在卷可佐，被告前揭自白，與事實相符，足認為真實。
    本案事證明確，被告犯行洵堪認定，應予依法論科。
二、核被告所為，係犯刑法第320條第1項普通竊盜罪。被告與林
    世進間就犯罪事實十一之竊盜犯行，有犯意聯絡及行為分擔
    ，應論以共同正犯。被告前揭多次竊盜犯行、時間緊接，構
    成要件相同，顯係基於概括犯意反覆為之，應依刑法第56條
    連續犯之規定，論以一罪，並依法加重其刑。公訴人移送併
    案審理之竊盜犯行，因與起訴有罪部分，具有連續犯之裁判
    上一罪關係，本院自得併予審究。又被告有事實欄所示之前
    科，並於92年3月16日執行完畢，有臺灣高等法院被告全國
    前案紀錄表1份在卷可查，其於5年以內再犯本件有期徒刑以
    上之罪，為累犯，應依刑法第47條之規定加重其刑，並依法
    遞加之。原審予以論罪科刑，固非無見，惟就犯罪事實(一)、
    (六)、(八)、(十)、(十二)、(十五)至部分未及審酌，即有可議。檢察官
    上訴指摘原判決不當，為有理由，應由本院撤銷改判。爰審
    酌被告有多次竊盜前科，有臺灣高等法院被告全國前案紀錄
    表1份附卷可按，其竟未記取教訓，仍不思循正當合法途徑
    賺取財富，侵害人民財產權益，亦破壞社會大眾居家安寧，
    並審酌其犯罪之手段、次數、竊取之財物價值，以及被告犯
    罪後坦承犯行，尚知錯誤等一切情狀，量處如主文所示之刑
    。
據上論斷，應依刑事訴訟法第369條第1項前段、第364條、第299
條第1項前段，刑法第28條、第56條、第320條第1項、第47條，
罰金罰鍰提高標準條例第1條前段，判決如主文。
本案經檢察官崔紀鎮到庭執行職務。
中    華    民    國      95   年    1    月      5   日
                  刑事庭審判長法  官  謝志揚
                              法  官  賴淳良
                              法  官  湯文章
上列正本證明與原本無異。
本件不得上訴。
                              書記官  李德霞
中    華    民    國      95   年    1    月      5   日
附錄本案論罪科刑之法條：
刑法第320條第1項：
意圖為自己或第三人不法之所有，而竊取他人之動產者，為竊盜
罪，處5年以下有期徒刑、拘役或500元以下罰金。


司法院資訊處製作；財團法人民間司法改革基金會備份。
